【裁判字號】    97,易,4862
【裁判日期】    980123
【裁判案由】    竊盜
【裁判全文】
臺灣臺中地方法院刑事判決          97年度易字第4862號
公  訴  人  臺灣臺中地方法院檢察署檢察官
被      告  丙○○
                    弄22號
上列被告因竊盜案件，經檢察官提起公訴（九十七年度偵字第一
九九五０號、第一九九五一號），本院判決如下：
    主    文
丙○○連續犯如附表編號一至四所犯罪名欄所示之罪，處有期徒
刑壹年陸月，減為有期徒刑玖月。又連續犯如附表編號五至六所
犯罪名欄所示之罪，處有期徒刑壹年貳月，減為有期徒刑柒月。
又犯如附表編號七、九所犯罪名欄所示之罪，各處如附表編號七
、九所處之刑欄所示之刑，各減為如附表編號七、九所示之刑。
又犯如附表編號八、十所犯罪名欄所示之罪，均累犯，各處如附
表編號八、十所處之刑。應執行有期徒刑年伍月。
    犯罪事實
一、丙○○前曾於民國九十五年間因犯竊盜案件，經臺灣臺南地
    方法院於九十五年十二月十八日，以九十五年度易字第一三
    五三號判處有期徒刑六月確定，嗣經減刑為有期徒刑三月，
    而於九十六年八月三日易科罰金執行完畢。丙○○基於意圖
    為自己不法所有之概括犯意，先後於如附表編號一至四所示
    之時間、地點，以如附表編號一至四所示之竊盜方式，竊取
    如附表編號一至四所示癸○○等人所有或保管之財物，得手
    後，則將所得現金花用完盡，並將其餘物品變賣花用或隨意
    棄置他處。又另基於意圖為自己不法所有之概括犯意，先後
    於如附表編號五、六所示之時間、地點，以如附表編號五、
    六所示之竊盜方式，竊取如附表編號五、六所示乙○○、甲○○等人所有或保管之財物，得手後，則將所得現金花用完
    盡，並將其餘物品變賣花用或隨意棄置他處。又各另基於意
    圖為自己不法所有之犯意，先後於如附表編號七至十所示之
    時間、地點，以如附表編號七至十所示之竊盜方式，竊取如
    附表編號七至十所示己○○等人所有或保管之財物，得手後
    ，則將所得現金花用完盡，並將物品變賣花用或隨意棄置他
    處。嗣為警於如附表編號十所示庚○○之住處內採集入內行
    竊者之指紋，並與內政部警政署刑事警察局所留存之指紋檔
    比對後，發現丙○○之指紋與該行竊者之指紋相符，始查悉
    如附表編號十所示之犯行係丙○○所為，又其後經員警比對
    犯罪手法及依戊○○住處之監視器翻拍照片認如附表編號八
    所示之犯行亦係丙○○所為，經借提訊問丙○○，丙○○始
    坦承亦有如附表編號八所示之犯行，並自行於有偵查犯罪職
    權之公務員員警發覺前，向承辦員警供承另有如附表編號一
    至七及編號九所示其他犯行，並表示願接受裁判，始循線查
    悉上情。
二、案經臺南市警察局第一分局報請臺灣臺南地方法院檢察署呈
    請臺灣高等法院檢察署檢察長核轉臺灣臺中地方法院檢察署
    檢察官偵查起訴。
    理    由
一、按被告以外之人於審判外之言詞或書面陳述，除法律有規定
    者外，不得作為證據，刑事訴訟法第一百五十九條第一項固
    定有明文；惟被告以外之人於審判外之陳述，雖不符刑事訴
    訟法第一百五十九條之一至第一百五十九條之四之規定，而
    經當事人於審判程序同意作為證據，法院審酌該言詞陳述作
    成時之情況，認為適當，亦得為證據；當事人、代理人或辯
    護人於法院調查證據時，知有第一百五十九條第一項不得為
    證據之情形，而未於言詞辯論終結前聲明異議者，視為有前
    項之同意，同法第一百五十九條之五亦有明文。查如附表所
    示被害人癸○○等人於警詢時之證述，雖均屬審判外之陳述
    ，然檢察官及被告丙○○於本院行準備程序時對於上開被害
    人警詢筆錄之證據能力既未予爭執，本院審酌上開被害人於
    警詢中之陳述，並無非出於任意性、不正取供或有其他違法
    不當情事，且客觀上亦無顯不可信之情況，是依上開說明，
    足認上揭被害人於警詢中之陳述，具有證據能力，適為本案
    之證據，先予敘明。
二、訊據被告丙○○固坦承伊確有為如附表編號八及十所示之犯
    行等情不諱；惟仍矢口否認伊有何公訴人所指如附表編號一
    至七、九所示之犯行；辯稱：伊乃於員警借提時，由員警王
    聖凱先行調取如附表編號一至七、九所示被害人筆錄向伊恫
    嚇陳稱若不坦承如附表編號一至七、九所示犯行，將直接送
    伊入臺灣臺南監獄，不讓伊回臺灣臺中看守所，伊出於害怕
    始於警詢及偵查中均供陳確有上開所有犯行云云。經查：
（一）首觀諸被告前於本院行準備程序中乃辯稱：伊僅有如附表
      編號十所示竊取二臺車輛之犯行，其餘均係員警王聖凱要
      伊承認者等情；惟事後於本院審理中則改稱：伊確有如附
      表編號八及十所示之犯行，其餘則係員警要伊承認，如附
      表編號八所示部分係伊從被害人住處後方之防火巷攀爬上
      二樓，自二樓窗戶進入竊盜等語，並與如附表編號八所示
      被害人戊○○所述遭竊情形相符，已可見被告確有如附表
      編號八所示犯行無訛，否則蓋無得以正確詳細描述該竊盜
      過程之可能，是以，足徵被告前於本院行準備程序中所辯
      ，顯有卸責之情，核屬可疑。
（二）次查，被告辯稱係員警王聖凱先行提出被害人筆錄恫嚇要
      伊承認，伊始至現場指認，並於警詢及偵查中供承所有犯
      行云云，業據證人即承辦員警王聖凱於本院審理中所否認
      ，並具結證稱：「（問：九十七年七月十六日由你負責詢
      問之調查筆錄關於犯罪事實臺南市東區○○○○街七六巷
      十五號即第八件犯罪事實部分，第三頁詢問如何進入該處
      行竊，此部分是被告自己回答或是你們有提示被告？）內
      容都是被告自己回答的，我們沒有提示有關被害人失竊何
      物品。（問：是否經過被告自己的供述之後，核對被害人
      所為指訴，認為尚有被害人遭竊物品尚未供出，才詢問被
      告是否尚有竊取存摺、支票等物？）是。當初被告回答他
      沒有看皮包裡面有什麼東西，如筆錄所載。（問：檢察官
      起訴事實第一至七及第九件，於被告供出之前，你們有無
      線索指向是被告所為？）沒有。我們會知道犯罪事實一至
      七及第九件完全是依照被告自己的供述。（問：你們先調
      查被害人資料來問被告，還是被告供出這些地點才去調出
      被害人資料？）是由被告供出，才調取資料。（問：被告
      是供出詳細地址，還是帶你們至現場指認？）帶我們至現
      場指認。（問：被告帶你們至現場指認犯罪地點時，你們
      是否已有被害資料？）沒有。」等語詳實，而參諸如附表
      編號二所示被害人辛○○住處遭竊財物一節，確係被告於
      九十七年七月二十二日遭借提出所至臺南市指認竊盜處所
      時，自行供出曾至上開處所竊盜後，員警始於同日下午通
      知被害人辛○○至警局訊問並製作筆錄，被害人辛○○前
      未曾就其住宅遭竊案報警處理及製作警詢筆錄等情，亦有
      被害人辛○○九十七年七月二十二日警詢筆錄及被告指認
      現場照片等在卷可佐（詳見警詢案卷第五三至五四頁、第
      一０六至一０七頁），堪徵證人即承辦員警王聖凱等人於
      被告自行供出竊取被害人辛○○住處財物之前，尚不知被
      害人辛○○住處有何遭竊情事，自無提出被害人辛○○警
      詢筆錄等相關資料恫嚇被告之可能。準此，證人即承辦員
      警王聖凱等人確係依據被告指認如附表編號一至七、九所
      示之現場後，始查悉確有該等被害人遭竊，再行調出被害
      人筆錄核對，並通知被害人辛○○製作筆錄確認被害人辛○○住處確曾遭竊後，再為被告製作上開警詢筆錄，至為
      明確。綜上，堪認被告事後辯稱上情，洵屬矯飾卸責之詞
      ，無足憑信，而應以被告前於警詢及偵查中所為自白，方
      為可採。
（三）再查，被告丙○○確有如附表所示之犯行等情，迭據被告
      於數次警詢及偵查中坦承不諱，復核與如附表所示癸○○
      、辛○○、壬○○、子○○、吳劭文、乙○○、甲○○、
      己○○、丁○○、戊○○、庚○○及庚○○之母林芬英等
      人於警詢中所為指述之情節大致相符，且有現場平面圖、
      監視器翻拍照片、現場照片、指認現場照片、監視器翻拍
      照片、通訊監察資料、車輛協尋電腦輸入單、現場勘查報
      告、勘查照片、勘查採證同意書及車籍作業系統查詢認可
      資料等存卷足佐，可證被告前於警詢及偵查中所為之自白
      ，核與事實相符。本案事證明確，被告之犯行，洵堪認定
      ，應依法論科。
三、按窗戶具有防閑之效用，為安全設備。是核被告丙○○所為
    ，分別係犯刑法第三百二十一條第一項第一款、第二款之加
    重竊盜罪（各詳細罪名，詳見附表所犯罪名欄所示）。而公
    訴人認被告所為如附表所示之犯行均僅係犯於夜間侵入住宅
    罪嫌云云，即均有未洽，惟因僅有加重條件之增加，毋庸為
    起訴法條之變更，是逕予更正，附此說明。查被告於附表編
    號一至六之行為後，刑法第五十六條關於連續犯之規定業已
    刪除，是被告犯罪後法律已有變更，而本件被告於舊法時期
    所犯之數次加重竊盜罪，依新法應各別多次論斷之結果（即
    數罪併罰），其刑度顯較修正前應依刑法第五十六條之規定
    以一連續加重竊盜罪為重，經比較新舊法結果，應依刑法第
    二條第一項之規定，適用有利於被告之法律，即適用被告行
    為時之修正前刑法第五十六條連續犯之規定，以一連續加重
    竊盜罪處罰；至其於新法時期所犯之加重竊盜罪，無新舊法
    比較之問題；二者再依新刑法第二條第一項但書之規定，應
    適用舊法第五十一條第五款定應執行刑。被告所犯如附表編
    號一至四所示四罪，及如附表編號五、六所示二罪，各時間
    緊接，犯罪構成要件復相同，顯係各基於概括犯意為之，均
    為連續犯，爰依修正前刑法第五十六條之規定均以一罪論，
    並各加重其刑；至原起訴檢察官認應予分論併罰，顯有誤會
    ，亦予更正。又被告前曾因犯竊盜案件，經臺灣臺南地方法
    院於九十五年十二月十八日，以九十五年度易字第一三五三
    號判處有期徒刑六月確定，嗣經減刑為有期徒刑三月，而於
    九十六年八月三日易科罰金執行完畢，此有臺灣臺中地方法
    院檢察署刑案資料查註紀錄表及臺灣高等法院被告前案紀錄
    表在卷可按，其於受有期徒刑執行完畢後五年以內故意再犯
    如附表編號八、十所示有期徒刑以上之二罪，均為累犯，各
    應依刑法第四十七條第一項規定加重其刑。另被告所犯連續
    犯如附表編號一至四所示之一罪、連續犯如附表編號五、六
    所示之一罪，及如附表編號七至十所示四罪，其犯意各別，
    行為互殊，應予分論併罰。又被告乃在有偵查權之機關發覺
    如附表編號一至七、九所示之犯行前，主動向借提訊問之員
    警王聖凱供出伊另有該等竊盜情節，並表示欲接受裁判而自
    首犯罪，且帶同員警至該等作案地點指認等情，有被告之警
    詢筆錄、證人王聖凱於本院審理時所為證述及現場指認照片
    等存卷足佐，是被告就如附表編號一至七、九所示之犯行，
    乃有自首之情無疑，故被告所為該等犯行，乃於犯罪未遭發
    覺前，於警詢及偵查中自首並表示願接受裁判，而為鼓勵被
    告前所為此等勇於認錯之表現，爰各依刑法第六十二條前段
    規定，就如附表編號一至四所示之一罪、如附表編號五、六
    所示之一罪，及如附表編號七、九所示二罪部分各減輕其刑
    ，並就如附表編號一至四所示之一罪、如附表編號五、六所
    示之一罪部分，均依法先加重後減輕之。又被告各以一竊盜
    行為，各致如附表編號三、八所示被害人數人受害，均為想
    像競合犯，各應依刑法第五十五條規定從一重處斷。爰審酌
    被告前即有竊盜之素行，正值身強體壯之青年時期，不思以
    正當途徑賺取所需，竟為本案十次之竊盜犯行，又考其犯罪
    之手段、智識程度、犯罪目的，其欠缺對他人財產權予以尊
    重之觀念，干擾被害人之經濟生活非微，所生損害及危害非
    輕，又迄未賠償被害人之損失並取得諒解，另各竊得之財物
    價值，及其犯罪後於本院審理中翻異前供，態度不佳等一切
    情狀，各量處如主文及附表所處之刑欄所示之刑。另被告犯
    如附表編號一至四所示之一罪、如附表編號五至六所示之一
    罪、如附表編號七所示之罪及如附表編號九所示之罪之時間
    ，均係在九十六年四月二十四日以前，所犯符合中華民國九
    十六年罪犯減刑條例所定之減刑條件，應依該減刑條例第二
    條第一項第三款之規定，各減其宣告刑二分之一，並依修正
    前刑法第五十一條第五款規定定其應執行之刑。至公訴人雖
    請求依竊盜犯贓物犯保安處分條例之規定，對被告諭知強制
    工作；又被告行為後竊盜犯贓物犯保安處分條例第三條第一
    項已於九十五年七月一日修正施行，其中修正前該條例第三
    條第一項規定：「十八歲以上之竊盜犯、贓物犯，有左列情
    形之一者，得於刑之執行前，令入勞動場所強制工作：一、
    有竊盜之習慣者。二、以竊盜罪或贓物罪為常業者。」，修
    正後之該條例第一項則規定：「十八歲以上之竊盜犯、贓物
    犯，有犯罪之習慣者，得於刑之執行前，令入勞動場所強制
    工作。」，並已將犯以竊盜罪為常業者得宣告強制工作之規
    定刪除，其範圍已有所限縮，因該條例所規定之強制工作係
    屬拘束人身自由之保安處分，亦有新舊法比較之必要（最高
    法院九十五年第八次刑事庭會議決議參照），經比較新舊法
    之結果，以修正後之竊盜犯贓物犯保安處分條例第三條第一
    項之規定有利於被告；而查，被告所為本案犯行之時間有相
    距長達二年或半年之久者，而其間則尚查無被告另有其他竊
    盜之犯行，有臺灣高等法院被告前案紀錄表存卷足參，從而
    ，被告是否確有為竊盜犯罪之習慣，並非無疑，揆諸上開規
    定，是不予宣告強制工作，附此說明。
據上論斷，應依刑事訴訟法第二百九十九條第一項前段，刑法第
2條第1項、修正前刑法第五十六條、刑法第三百二十一條第一項
第一款、第二款、第四十七條第一項、第五十五條、第六十二條
前段、修正前刑法第五十一條第五款，中華民國九十六年罪犯減
刑條例第二條第一項第三款、第七條，判決如主文。
中    華    民    國    98    年    1     月    23    日
                  刑事第一庭  法  官  許惠瑜
以上正本證明與原本無異。
如不服本判決，應於收受送達後10日內向本院提出上訴書狀（應
敘述具體理由並附繕本）。
上訴書如未敘述理由，應於上訴期間屆滿後20日內補提理由書於
本院。
                              書記官  楊家印
中    華    民    國    98    年    1     月    23    日
附表：
   ┌─┬────┬────┬─────┬───────────┐
   │編│犯罪時間│犯罪手法│竊取之財物│  所犯罪名            │
   │號│、地點  │        │          │（所處之刑）          │
   ├─┼────┼────┼─────┼───────────┤
   │1 │93年5月 │以攀爬被│現金1萬元 │連續犯刑法第321條第1項│
   │  │29日上午│害人鄭智│、金項鍊7 │第1款、第2款（所處之刑│
   │  │六時許前│仁住處圍│條、戒指6 │見主文欄）            │
   │  │凌晨某時│牆至二樓│只、手鍊1 │                      │
   │  │之夜間，│後，踰越│條、金雞1 │                      │
   │  │在臺南市│二樓窗戶│個、金飾10│                      │
   │  │裕孝三街│進入被害│組、信用卡│                      │
   │  │26號    │人住處  │3張及其他 │                      │
   │  │        │        │價值約9000│                      │
   │  │        │        │元之物品。│                      │
   ├─┼────┼────┼─────┼───────────┤
   │2 │93年7月 │以攀爬被│現金2至3千│連續犯刑法第321條第1項│
   │  │間某日凌│害人楊麗│元、金飾1 │第1款、第2款（所處之刑│
   │  │晨某時之│美住處圍│批        │見主文欄）            │
   │  │夜間，在│牆至二樓│          │                      │
   │  │臺南市裕│後，踰越│          │                      │
   │  │英街53號│二樓陽台│          │                      │
   │  │        │進入被害│          │                      │
   │  │        │人住處  │          │                      │
   ├─┼────┼────┼─────┼───────────┤
   │3 │93年8月 │以攀爬被│壬○○所有│連續犯刑法第321條第1項│
   │  │11日上午│害人蔡維│之現金1200│第1款、第2款（所處之刑│
   │  │七時三十│恭住處圍│元、提款卡│見主文欄）            │
   │  │分許前凌│牆至二樓│2張、錢包1│                      │
   │  │晨某時之│後，踰越│個、背包1 │                      │
   │  │夜間，在│二樓窗戶│個等物及林│                      │
   │  │臺南市裕│進入被害│佳潓所有之│                      │
   │  │農一街10│人住處  │身分證、健│                      │
   │  │0 號    │        │保卡及駕駛│                      │
   │  │        │        │執照各1張 │                      │
   │  │        │        │等物。    │                      │
   ├─┼────┼────┼─────┼───────────┤
   │4 │93年11月│以攀爬被│國民身分證│連續犯刑法第321條第1項│
   │  │27日上午│害人賴光│1張、汽車 │第1款、第2款（所處之刑│
   │  │八時許前│中住處圍│駕駛執照及│見主文欄）            │
   │  │凌晨某時│牆至二樓│健保卡各1 │                      │
   │  │之夜間，│後，踰越│張、信用卡│                      │
   │  │在臺南市│二樓窗戶│3張、提款 │                      │
   │  │裕平路28│進入被害│卡3張、相 │                      │
   │  │7 號    │人住處  │機1臺、現 │                      │
   │  │        │        │金8000元等│                      │
   ├─┼────┼────┼─────┼───────────┤
   │5 │95年3月 │以踰越被│LV牌皮包4 │連續犯刑法第321條第1項│
   │  │16日晚上│害人王淑│個        │第1款、第2款（所處之刑│
   │  │9時許之 │玲住處四│          │見主文欄）            │
   │  │夜間，在│樓窗戶進│          │                      │
   │  │臺南市裕│入被害人│          │                      │
   │  │農三街12│住處    │          │                      │
   │  │6 號    │        │          │                      │
   ├─┼────┼────┼─────┼───────────┤
   │6 │95年3月 │以攀爬被│現金9萬多 │連續犯刑法第321條第1項│
   │  │17日凌晨│害人王仁│元、筆記型│第1款、第2款（所處之刑│
   │  │三時十分│俊住處圍│電腦1臺、 │見主文欄）            │
   │  │許至四時│牆至二樓│手機1支等 │                      │
   │  │三十分許│後，踰越│物        │                      │
   │  │前之夜間│二樓窗戶│          │                      │
   │  │某時，在│進入被害│          │                      │
   │  │臺南市裕│人住處  │          │                      │
   │  │興街56號│        │          │                      │
   ├─┼────┼────┼─────┼───────────┤
   │7 │95年8月 │以攀爬被│勞力士手錶│刑法第321 條第1項第1款│
   │  │12日凌晨│害人黃朝│及黃金手環│、第2款               │
   │  │四時左右│政住處圍│各1個     │（應處有期徒刑九月，減│
   │  │之夜間，│牆進入被│          │為有期徒刑四月又十五日│
   │  │在臺南市│害人住處│          │。）                  │
   │  │裕和路16│        │          │                      │
   │  │8號     │        │          │                      │
   ├─┼────┼────┼─────┼───────────┤
   │8 │96年9月 │以攀爬被│戊○○之現│刑法第321 條第1項第1款│
   │  │28日下午│害人郭幸│金3萬元、 │、第2款               │
   │  │十時零五│美住處圍│LV 牌包包1│（應處有期徒刑十月。）│
   │  │分許之夜│牆至二樓│個（內有楊│                      │
   │  │間（起訴│後，踰越│舒婷及楊舒│                      │
   │  │書誤載為│二樓窗戶│雯之存摺各│                      │
   │  │95 年9月│進入被害│1本、楊舒 │                      │
   │  │8日晚上 │人住處  │婷、楊舒雯│                      │
   │  │10時5分 │        │、楊舒妃及│                      │
   │  │許），在│        │戊○○之印│                      │
   │  │臺南市東│        │章各1顆、 │                      │
   │  │區崇德十│        │戊○○所有│                      │
   │  │二街76巷│        │之支票1本 │                      │
   │  │15號    │        │）、手錶3 │                      │
   │  │        │        │只。      │                      │
   ├─┼────┼────┼─────┼───────────┤
   │9 │95年10月│以踰越被│液晶電視1 │刑法第321 條第1項第1款│
   │  │26日凌晨│害人李南│臺、提款卡│、第2款               │
   │  │4時許之 │奕住處落│1張、現金 │（應處有期徒刑八月，減│
   │  │夜間，在│地窗戶而│2000元及電│為有期徒刑四月。）    │
   │  │臺南縣仁│進入被害│腦主機1臺 │                      │
   │  │德鄉文山│人住處  │等物      │                      │
   │  │路61號  │        │          │                      │
   ├─┼────┼────┼─────┼───────────┤
   │10│96年8月 │以攀爬踰│車牌號碼  │刑法第321 條第1項第1款│
   │  │4日凌晨 │越被害人│5W-2699號 │、第2款               │
   │  │二時五十│庚○○上│賓士廠牌之│（應處有期徒刑一年）  │
   │  │四分許之│開公司兼│自小客車1 │                      │
   │  │夜間，在│住處2 樓│臺、車牌號│                      │
   │  │臺南市崇│窗戶而進│碼2699-NP │                      │
   │  │善路747 │入被害人│號奧迪廠牌│                      │
   │  │號聖山企│住處    │之自小客車│                      │
   │  │業有限公│        │1臺（內有 │                      │
   │  │司      │        │手機1支） │                      │
   │  │        │        │、現金11萬│                      │
   │  │        │        │元。      │                      │
   └─┴────┴────┴─────┴───────────┘
中華民國刑法第321條
犯竊盜罪而有左列情形之一者，處六月以上、五年以下有期徒刑
：
一、於夜間侵入住宅或有人居住之建築物、船艦或隱匿其內而犯
    之者。
二、毀越門扇、牆垣或其他安全設備而犯之者。
三、攜帶兇器而犯之者。
四、結夥三人以上而犯之者。
五、乘火災、水災或其他災害之際而犯之者。
六、在車站或埠頭而犯之者。
前項之未遂犯罰之。


司法院資訊處製作；財團法人民間司法改革基金會備份。
